臺灣板橋地方法院刑事判決             100年度易字第4022號
公  訴  人  臺灣板橋地方法院檢察署檢察官
被      告  呂至泰
上列被告因竊盜案件，經檢察官提起公訴（100 年度偵字第6482
號），被告於準備程序進行中就被訴事實為有罪之陳述，經告知
簡式審判程序之旨，並聽取當事人之意見後，本院裁定進行簡式
審判程序，判決如下：
    主  文
呂至泰犯夜間侵入住宅竊盜罪，累犯，處有期徒刑柒月；又犯夜
間侵入住宅竊盜罪，累犯，處有期徒刑壹年貳月；又犯非法由自
動付款設備取財罪，累犯，處有期徒刑月；又犯非法由自動付
款設備取財罪，累犯，處有期徒刑玖月；又犯非法由自動付款設
備取財罪，累犯，處有期徒刑陸月。應執行有期徒刑參年貳月。
    事  實
一、呂至泰前於民國90年間，因準強盜未遂案件，經本院以91年
    度訴字第576 號判決判處有期徒刑1 年10月，上訴後，由臺
    灣高等法院以91年度上訴字第2736號判決上訴駁回，復上訴
    後，由最高法院以92年度臺上字第670 號判決上訴駁回確定
    ；另於92年間，因竊盜案，經本院以92年度易字第892 號判
    決判處有期徒刑1 年8 月，上訴後，由臺灣高等法院以92年
    度上易字第2047號判決上訴駁回確定，前揭二案所處徒刑，
    嗣經臺灣高等法院以92年度聲字第1239號裁定應執行有期徒
    刑3 年4 月確定，於95年1 月9 日假釋出監，併付保護管束
    ，迄95年3 月15日保護管束期滿，未經撤銷假釋，未執行之
    刑以已執行論。詎猶不知警惕，分別為下列行為：
（一）基於意圖為自己不法所有之竊盜犯意，於95年12月23日凌
      晨3 時許，趁臺北縣新莊市（現改制為新北市新莊區○○
      ○路○ 段254 號1 樓大門未關閉之際，持路邊拾得之衣架
      進入該大樓，並勾開中華路2 段254 號8 樓即林宏情住處
      之大門門鎖後，侵入該屋內（就無故侵入住宅罪嫌，未據
      告訴），竊取林宏情所有之皮包1 個（內含現金新臺幣1,
      000 元及個人證件），得手後隨即逃逸，復取出皮包內之
      現金1,000 元，將其餘物品任意丟棄。
（二）另基於意圖為自己不法之所有，以不正方法由自動付款設
      備取得他人之物之犯意，於95年12月23日凌晨3 時30分許
      ，前往臺北縣新莊市○○路○ 段252 號2 樓，以上開相同
      方式侵入許婉如之住處（就無故侵入住宅罪嫌，未據告訴
      ），竊取許婉如所有液晶螢幕1 台（價值5,000 元）、手
      錶約10個（價值70,000元）、現金30,000元、撲滿1 個（
      內有現金約40,000元）、及黃憶茹之板信商業銀行提款卡
      、陳珮琛之中國信託商業銀行（下稱中國信託銀行）提款
      卡、及玉山銀行提款卡各1 張。
（三）復意圖為自己不法之所有，於95年12月23日7 時4 分許，
      持陳珮琛之玉山銀行提款卡前往銀行自動櫃員機，以輸入
      上開提款卡密碼之不正方式，提領陳珮琛玉山銀行帳戶中
      之現金2,806 元。又意圖為自己不法之所有，於95年12月
      25日9 時46分許，以相同方式提領陳珮琛中國信託銀行帳
      戶中之現金共120,000 元，再將該帳戶中現金19,000元轉
      帳至黃憶茹之板信商業銀行帳戶中。復意圖為自己不法之
      所有，於同日某時許，以黃憶茹之板信商業銀行提款卡提
      領其帳戶中19,000元。
二、案經林宏情訴由新北市政府警察局新莊分局移送臺灣板橋地
    方法院檢察署檢察官偵查起訴。
    理  由
一、本件被告所犯並非死刑、無期徒刑、最輕本刑為三年以上有
    期徒刑之罪或高等法院管轄第一審案件，而其於準備程序進
    行中，先就被訴事實均為有罪之陳述，經法官告知簡式審判
    程序之旨，並聽取公訴人及被告之意見後，本院認適宜改依
    簡式審判程序進行，爰依刑事訴訟法第273 條之1 第1 項、
    第284 條之1 規定，由本院改進行簡式審判程序，合先敘明
    。
二、上揭事實，業據被告於警詢、偵查及本院審理時坦承不諱，
    核與證人即告訴人林宏情、證人即被害人許婉如、證人即被
    害人陳珮琛、證人即被害人黃憶茹於警詢中證訴之情節相符
    ，並有玉山銀行北新莊分行100 年10月7 日玉山北莊字第10
    00929001號函暨所附客戶交易明細表、中國信託商業銀行10
    0 年10月4 日中信銀00000000009423號函暨所附歷史交易查
    詢報表、板信商業銀行集中作業中心100 年9 月30日板信集
    中字第1007471572號函暨所附交易明細表各1 份、監視器畫
    面翻拍照片4 張在卷可稽，俱徵被告之自白應與事實相符，
    應堪採信。本件事證明確，被告犯行堪以認定，應依法論科
    。
三、按行為後法律有變更者，適用行為時之法律，但行為後之法
    律有利於行為人者，適用最有利於行為人之法律，刑法第2
    條第1 項定有明文。查被告就上開事實（一）、（二）行為
    後，刑法第321 條第1 項業於100 年1 月26日修正公布，並
    於同年月28日施行，該條項修正前原規定「犯竊盜罪而有左
    列情形之一者，處6 月以上、5 年以下有期徒刑：一、於夜
    間侵入住宅或有人居住之建築物、船艦或隱匿其內而犯之者
    」，修正後則為「犯竊盜罪而有下列情形之一者，處6 月以
    上、5 年以下有期徒刑，得併科新臺幣10萬元以下罰金：一
    、侵入住宅或有人居住之建築物、船艦或隱匿其內而犯之者
    」，比較新、舊法結果，行為後之法律得併科罰金，且無論
    是否係夜間，只要侵入住宅即構成加重竊盜罪，凡此均較舊
    法對被告為不利，是依刑法第2 條第1 項前段規定，本案關
    於起訴書之犯罪事實，應適用被告行為時即修正前刑法第32
    1 條之規定論處。
四、核被告就事實（一）、（二）所為，均係犯修正前刑法第32
    1 條第1 項第1 款之夜間侵入住宅竊盜罪，就事實（三）所
    為，均係犯刑法第339 條之2 第1 項之以不正方法由自動付
    款設備取財罪。被告先後2 次夜間侵入住宅竊盜及3 次以竊
    得被害人陳珮琛、黃憶茹之提款卡插入自動提款設備併輸入
    金融卡之密碼，使自動付款設備辨識系統對於真正持卡人之
    判別陷於錯誤，而交付現金之行為，犯意各別，行為互殊，
    應分論併罰。又被告有如事實欄所載之前案紀錄及執行情形
    ，有臺灣高等法院被告前案紀錄表1 份在卷足憑，其於受有
    期徒刑之執行完畢後，5 年以內故意再犯本件有期徒刑以上
    之罪，均為累犯，均應依刑法第47條第1 項之規定加重其刑
    。爰分別審酌被告有多次竊盜前科，素行不佳，又正值青壯
    ，卻不思以正道取財，竟侵入被害人住處行竊，除造成被害
    人損失財物，致使社會治安益形敗壞外，亦使被害人在心理
    上對於住處之防閑安全性產生恐懼；兼衡其智識程度、犯罪
    之動機、目的、手段、所財物之價值，並參其犯罪後坦承犯
    行之態度及其家庭經濟情況等一切情狀，分別量處如主文所
    示之刑，並定應執行之刑，以示懲儆。
據上論斷，應依刑事訴訟法第273 條之1 第1 項、第299 條第1
項前段，刑法第2 條第1 項前段、第339 條之2 第1 項、第47條
第1 項、第51條第5 款，修正前刑法第321 條第1 項第1 款，刑
法施行法第1 條之1 ，判決如主文。
本案經檢察官曾揚嶺到庭執行職務。
中    華    民    國   100    年    12    月    22    日
                  刑事第七庭      法  官    魏俊明
上列正本證明與原本無異。
如不服本判決應於收受送達後10日內向本院提出上訴書狀，並應
敘述具體理由；其未敘述上訴理由者，應於上述期間屆滿後20日
內向本院補提理由書（均須按他造當事人之人數附繕本）「切勿
逕送上級法院」。
                                  書記官    高建華
中    華    民    國   100    年    12    月    22    日
附錄本案論罪科刑法條全文：
修正前中華民國刑法第321條
犯竊盜罪而有左列情形之一者，處 6 月以上、 5 年以下有期徒
刑：
一、於夜間侵入住宅或有人居住之建築物、船艦或隱匿其內而犯
    之者。
二、毀越門扇、牆垣或其他安全設備而犯之者。
三、攜帶兇器而犯之者。
四、結夥三人以上而犯之者。
五、乘火災、水災或其他災害之際而犯之者。
六、在車站或埠頭而犯之者。
前項之未遂犯罰之。
中華民國刑法第339 條之2 ：
意圖為自己或第三人不法之所有，以不正方法由自動付款設備取
得他人之物者，處3 年以下有期徒刑、拘役或10,000元以下罰金
。
以前項方法得財產上不法之利益或使第三人得之者，亦同。